【裁判字號】    91,交簡上,139
【裁判日期】    920310
【裁判案由】    公共危險
【裁判全文】
臺灣桃園地方法院刑事判決                      九十一年度交簡上字第一三九號
    上  訴  人
    即  被  告  甲○○
右上訴人因公共危險案件，不服本院桃園簡易庭於中華民國九十一年七月十六日所為
九十一年度桃交簡字第二０六一號第一審刑事簡易判決（聲請簡易處刑書案號：臺灣
桃園地方法院檢察署九十一年度偵字第八五九二號），提起上訴，本院合議庭第二審
判決如左：
    主  文
上訴駁回。
甲○○緩刑參年。
    事實及理由
一、本案經本院審理結果，認第一審以上訴人即被告甲○○犯刑法第一百八十五條之
    三之酒醉不能安全駕駛罪，判處拘役五十五日，並諭知易科罰金折算之標準為三
    百元（即新臺幣九百元）折算一日。認事用法及量刑均無不當，應予維持，並引
    用第一審判決書記載之事實、證據及理由（詳如附件，第一審判決書），事實部
    分另補充更正為「自九十一年三月二十七日晚上十時許起，至翌日清晨五、六時
    許止，在桃園縣龜山鄉友人之住處，飲用二瓶高梁酒」。此外並有被告於本院審
    理中之自白為證。
二、被告上訴意旨略以：原審判決量刑並無意見，被告經此判刑已深受教訓，絕無再
    犯之虞，見母親為己易科罰金之費用四處籌措，自覺愧疚，希望法院能從輕量刑
    ，或宣告緩刑，或分期繳納罰金等語。
三、按法官於有罪判決中，究應如何量處罪刑，抑或是否宣告緩刑等，均為實體法賦
    予審理法官裁量之刑罰權事項，法官行使此項裁量權，自得依據個案情節，參諸
    刑法第五十七條所定各款犯罪情狀之規定，於該法定刑度範圍內，基於合義務性
    之裁量，量處被告罪刑；至是否為緩刑之宣告，亦應形式上審究是否符合刑法第
    七十四條所定前提要件，並實質上判斷被告所受之刑，是否有以暫不執行為適當
    之情形等要件。質言之，法官為此量刑或緩刑宣告之裁量權時，除不得逾越法定
    刑或法定要件外，尚應符合法規範之體系及目的，遵守一般有效之經驗及論理法
    則等法原則，亦即應兼顧裁量之外部及內部性，如非顯然有裁量逾越或裁量濫用
    之違法情事，自不得任意指摘為違法，此亦為最高法院歷年多起判例所宣示之原
    則（參見最高法院八十年台非字第四七三號判例、七十五年台上字第七０三三號
    判例、七十二年台上字第六六九六號判例、七十二年台上字第三六四七號判例等
    ）。本院以為，量刑或緩刑宣告與否之裁量權，乃憲法所保障法官獨立審判之核
    心，法院行使此項裁量權，亦非得以任意或自由為之，仍應受一般法律原理原則
    之拘束，即仍須符合法律授權之目的、法律秩序之理念、國民法律感情及一般合
    法有效之慣例等規範，尤其應遵守比例原則及平等原則之意旨，否則即可能構成
    裁量濫用之違法（另參見最高法院八十六年度台上字第七六五五號判決）。亦即
    如非有裁量逾越或裁量濫用之明顯違法情事，自不得擅加指摘其違法或不當，即
    使上級法院對下級法院裁量權之審查，亦應同此標準，此不僅在保障法官不受任
    何制度外之不當干涉，更保障法官不受制度內的異質干涉，此方符憲法第八十條
    所宣示獨立審判之真義，附此敘明。
四、查本案被告於偵查中即自始坦承犯行，其呼氣酒精濃度高達每公升一．一五毫克
    ，及所犯幸未對行路人、車造成實質上損害等犯罪情節，是原審考量被告個案情
    節，於法定刑最高三年有期徒刑之法定限制下，酌輕量處被告拘役五十五日，尚
    符憲法比例原則及平等原則之要求，原審刑罰裁量權之行使尚無違法不當之處，
    是被告之上訴即無理由，應予駁回。惟查本案被告甫入社會，因年輕識淺，不知
    深思熟慮，致觸本罪刑章，其方謀得保全工作一職，自述家中經濟拮倨，所科刑
    罰如易科罰金對於其家中經濟造成不小之負擔，另經本院審酌被告前未曾有犯罪
    之紀錄，並未受過有期徒刑以上刑之宣告，有臺灣高等法院被告全國前案紀錄表
    及臺灣桃園地方法院檢察署刑案查註紀錄表各一件附卷可查，被告經此次刑之教
    訓，當明瞭對於交通安全及路上人、車安全之維護甚為重要，本院對於初犯刑責
    之人，寧信其不致有再犯之虞，願予被告自新及警惕之機會，是本案不論就一般
    預防或特別預防功能言，均認原審簡易判決所宣告之刑，以暫不執行為適當，爰
    併諭知緩刑三年，予被告自新之機會。
五、據上論斷，應依刑事訴訟法第四百五十五條之一第三項、第三百六十八條、第三
    百七十三條，刑法第七十四條第一款，判決如主文。
本案經檢察官胡樹德庭執行職務
中    華    民    國      九十二      年      三      月      十        日
                                    臺灣桃園地方法院刑事第二庭
                                        審判長法  官  徐  培  元
                                              法  官  曾  正  耀
                                              法  官  錢  建  榮
右正本證明與原本無異。
不得上訴。
                  書記官  劉  寶  霞
中    華    民    國      九十二      年      三      月     十七       日
附件：刑事簡易判決書一件
附錄本案論罪科刑法條全文：
刑法第一百八十五條之三
服用毒品、麻醉藥品、酒類或其他相類之物，不能安全駕駛動力交通工具
而駕駛者，處一年以下有期徒刑、拘役或三萬元以下罰金。


司法院資訊處製作；財團法人民間司法改革基金會備份。
